【裁判字號】    99,易,73
【裁判日期】    990129
【裁判案由】    傷害等
【裁判全文】
臺灣高雄地方法院刑事判決                99年度易字第73號
公  訴  人  臺灣高雄地方法院檢察署檢察官
被      告  甲○○
上列被告因傷害等案件，經檢察官提起公訴（98年度偵字第2284
4 號、第28534 號），被告於準備程序進行中就被訴事實為有罪
之陳述，經本院告知簡式審判程序之旨，並聽取被告與公訴人之
意見後，裁定依簡式審判程序審理，判決如下：
    主  文
甲○○犯傷害罪，累犯，處有期徒刑肆月，如易科罰金，以新臺
幣壹仟元折算壹日；又犯恐嚇危害安全罪，累犯，處有期徒刑參
月，如易科罰金，以新臺幣壹仟元折算壹日。應執行有期徒刑陸
月，如易科罰金，以新臺幣壹仟元折算壹日。
    事  實
一、甲○○前因傷害案件，經臺灣高等法院高雄分院以96年度上
    重訴字第6 號判處有期徒刑8 月確定，嗣經減刑為有期徒刑
    4 月，並於民國96年11月7 日易科罰金執行完畢。詎其猶不
    知悔改，於98年1 月9 日下午3 時許，在高雄市○○區○○
    路142 巷內，見友人乙○○騎乘機車前往該處，且乙○○要
    求甲○○不可繼續於深夜撥打電話騷擾伊，雙方進而發生口
    角，此時甲○○竟基於傷害乙○○身體之犯意，持塑膠椅揮
    打乙○○之頭部及身體，致乙○○受有頭部外傷、左前臂挫
    傷2 ×4 公分及2 ×1 公分、左手掌挫傷4 ×1 公分等傷害
    。
二、甲○○復基於恐嚇危害安全之犯意，於98年6 月13日晚間，
    撥打0000000000號行動電話號碼予乙○○，於電話中向乙○
    ○以台語恫嚇稱：「....我一定要讓妳很甘苦；....不要讓
    我遇到，我要你很甘苦，不要讓我等到....」等語，致乙○
    ○畏懼其生命、身體（起訴書贅載自由）將遭受危害。
三、案經乙○○告訴及高雄市政府警察局苓雅分局報告臺灣高雄
    地方法院檢察署檢察官偵查起訴。
    理  由
一、本件被告甲○○所犯係死刑、無期徒刑、最輕本刑為3 年以
    上有期徒刑以外之罪，其於準備程序進行中，就被訴事實為
    有罪之陳述，經受命法官告知簡式審判程序之旨，並聽取當
    事人之意見後，本院合議庭認無不得或不宜改依簡式審判程
    序進行之情形，爰依刑事訴訟法第273 條之1 第1 項規定，
    裁定本件由受命法官獨任進行簡式審判程序。又本件卷內之
    證據資料，依同法第273 條之2 規定，不受同法第159 條第
    1 項關於傳聞法則規定之限制，依法均有證據能力，合先敘
    明。
二、上揭事實，業據被告甲○○於本院審理中坦承不諱，核與證
    人即被害人乙○○於警詢及偵查中證述遭被告於上開時、地
    持塑膠椅傷害及恐嚇之情節，及證人范勝然於偵查中證述有
    目擊被告持塑膠椅攻擊被害人乙○○之情節，均有所相符。
    而被害人乙○○受有頭部外傷、左前臂挫傷2 ×4 公分及2
    ×1 公分、左手掌挫傷4 ×1 公分等傷害之事實，並有國軍
    高雄總醫院診斷證明書1 紙（見警卷第6 頁）在卷可稽；至
    被告上開恐嚇被害人乙○○之事實，亦有卷附行動電話通話
    錄音光碟1 片及臺灣高雄地方法院檢察署勘驗筆錄1 份（見
    偵二卷第14至18頁）可按，足認被告上揭任意性之自白與事
    實相符，得作為被告有罪之證據。從而，本件事證明確，被
    告犯行堪以認定，應依法論科。
三、核被告甲○○所為，係犯刑法第277 條第1 項之普通傷害罪
    ，及同法第305 條之恐嚇危害安全罪。被告所犯上揭2 罪，
    犯意各別，行為互殊，應予分論併罰。又被告前因傷害案件
    ，經臺灣高等法院高雄分院以96年度上重訴字第6 號判處有
    期徒刑8 月確定，嗣經減刑為有期徒刑4 月，並於96年11月
    7 日易科罰金執行完畢乙情，有臺灣高等法院被告前案紀錄
    表1 份在卷可稽，其於受有期徒刑執行完畢後，故意再犯本
    件有期徒刑以上之2 罪，均為累犯，應各依刑法第47條第1
    項規定加重其刑。爰審酌被告不思以理性之方式與被害人乙
    ○○處理糾紛，竟使用暴力傷害被害人，並以言詞恐嚇被害
    人，不僅使被害人受有身體上之傷害，更因精神上之恐懼而
    感到痛苦，所為實值非難，參以被告犯後尚知坦承犯行、並
    未向被害人道歉或達成和解，及其犯罪動機、生活情況、智
    識程度等一切情狀，分別量處如主文所示之刑及易科罰金之
    折算標準，並依刑法第51條第5 款規定，定其應執行之刑，
    再諭知其易科罰金之折算標準，以示懲儆。
據上論斷，應依刑事訴訟法第273 條之1 第1 項、第284 條之1
、第299 條第1 項前段，刑法第277 條第1 項、第305 條、47條
第1 項、第41條第1 項前段、第51條第5 款，刑法施行法第1 條
之1， 判決如主文。
本案經檢察官丙○○到庭執行職務。
中    華    民    國    99    年    1     月    29    日
                  刑事第五庭    法  官  林裕凱
以上正本證明與原本無異。
如不服本判決應於收受判決後10日內向本院提出上訴書狀，並應
敘述具體理由。其未敘述上訴理由者，應於上訴期間屆滿後20日
內向本院補提理由書(均須按他造當事人之人數附繕本)「切勿逕
送上級法院」。
中    華    民    國    99    年    1     月    29    日
                                書記官  黃靖媛
附錄所犯法條
中華民國刑法第277條
（普通傷害罪）
傷害人之身體或健康者，處 3 年以下有期徒刑、拘役或 1 千元
以下罰金。
犯前項之罪因而致人於死者，處無期徒刑或 7 年以上有期徒刑
；致重傷者，處 3 年以上 10 年以下有期徒刑。
中華民國刑法第305條
（恐嚇危害安全罪）
以加害生命、身體、自由、名譽、財產之事，恐嚇他人致生危害
於安全者，處 2 年以下有期徒刑、拘役或 3 百元以下罰金。

司法院資訊處製作；財團法人民間司法改革基金會備份。
